臺灣板橋地方法院刑事裁定　　　　　　100年度聲再更字第1號
聲　請　人　臺灣板橋地方法院檢察署檢察官
受判決　人　王彥祥
上列聲請人因受判決人被訴違反毒品危害防制條例案件，為受判
決人利益，對本院於民國98年11月12日所為98年度易字第2590號
確定判決，聲請再審，聲請人不服本院99年度聲再字第32號裁定
，提起抗告，經臺灣高等法院於100 年4 月27日以100 年度抗字
第128號裁定撤銷發回本院，本院更行裁定如下：
    主  文
本件開始再審。
    理  由
一、本件聲請意旨略以：受判決人王彥祥前於民國98年7 月29日
    晚間某時許，在臺北縣土城市（現改制為新北市土城區○○
    ○街某友人住處，以將甲基安非他命置入玻璃球吸食器內燒
    烤吸食煙霧之方式，施用甲基安非他命1 次，嗣經警採尿送
    驗後，結果呈安非他命及甲基安非他命陽性反應而查獲，經
    原審法院為有罪之諭知並判處有期徒刑3 月確定，然前開判
    決除受判決人於審理時之自白外，原審憑以認定受判決人有
    上開犯行之臺灣檢驗科技股份有限公司於98年8 月19日出具
    報告編號UL/2009/80134 號濫用藥物檢驗報告（下稱「8013
    4 號檢驗報告）、臺北縣（現改制為新北市）政府警察局中
    和第二分局毒品案犯罪嫌疑人姓名及代碼對照表（下稱「代
    碼對照表」）各1 份，應係案外人周富龍於98年7 月31日晚
    間9 時許為警查獲後，於中和第二分局員山派出所製作警詢
    筆錄同時所採集尿液之代碼對照表與檢驗報告之事實，業經
    聲請人送請鑑定，並據周富龍於99年7 月2 日本院審理99年
    度訴字第1944號偽造文書案件時當庭承認在卷，足認受判決
    人原應受無罪判決之諭知，而依刑事訴訟法第420 條第1項
    第6 款之規定，具狀為受判決人之利益聲請再審等語。
二、按有罪之判決確定後，因發見確實之新證據，足認受有罪判
    決之人，應受無罪、免訴、免刑或輕於原判決所認罪名之判
    決者，得聲請再審，刑事訴訟法第420 條第1 項第6 款定有
    明文。又法院認為有再審理由者，應為開始再審之裁定，刑
    事訴訟法第435 條第1 項亦有明定。次按刑事訴訟法第422
    條第3 款所謂「發現確實之新證據」係指當時已經存在，而
    發見在後或審判時未經注意之證據，且能證明原確定判決所
    確定之事實為錯誤而言，又判決以後成立之文書，其內容係
    根據另一證據作成，而該另一證據係成立於事實審法院判決
    之前者，應認為有新證據之存在，如出生證明係根據判決前
    早已存在之醫院病歷表所作成；存款證明係根據判決前已存
    在之存款帳簿所作成而言（最高法院35年特抗字第21號、75
    年年台上字第7151號判例意旨參照）。亦即該「新證據」須
    可證明原確定判決所認定之事實為錯誤之「確實性」外，尚
    須具備該證據係在事實審法院於判決前已存在，因未經發見
    ，不及調查斟酌，或審判時未經注意，至其後始行發見之「
    新規性」特質，二者均屬不可或缺。
三、經查：
(一)、本案係因案外人周富龍施用毒品，嗣於98年7 月31日晚間9
    時許，在臺北縣中和市（現改制為新北市中和區○○○路○
    段600 號前為警查獲，因周富龍於警詢時冒用「王彥祥」之
    名應訊，按捺指印，併於採尿同意書上之自願同意欄內偽造
    「王彥祥」署押（均業經本院99年度簡字第6014號判決認定
    屬實），嗣偵查中檢察官傳訊王彥祥到庭應訊，故檢察官起
    訴之對象係對「王彥祥」本人，經起訴後原審傳訊王彥祥，
    經王彥祥自白犯罪，原審依法為簡式審判程序審理，以98年
    度易字第2590號判決判處王彥祥有期徒刑3 月確定，是本案
    之審判對象係受判決人「王彥祥」本人，業據本院調閱上開
    卷宗查證無誤。是以檢察官起訴書及本案原審98年度易字第
    2590號判決所指涉犯前揭施用第二級毒品罪之人係「王彥祥
    」，而非「周富龍」甚為明確，合先敘明。
(二)、次查本案受判決人王彥祥以有「前於98年7 月29日晚間某時
    許，在臺北縣土城市○○街某友人住處，以將甲基安非他命
    置入玻璃球吸食器內燒烤吸食煙霧之方式，施用甲基安非他
    命1 次，嗣經警採尿送驗後，結果呈安非他命及甲基安非他
    命陽性反應」等情，經臺灣板橋地方法院檢察署檢察官以98
    年度毒偵字第6675號提起公訴，嗣經本院於98年11月12日以
    98易字第2590號判決判處有期徒刑3 月，並於98年12月4日
    確定，此有上開案件之判決書、臺灣板橋地方法院檢察署公
    務電話紀錄各1 份在卷可稽，堪以認定。
(三)、惟查，除受判決人於原審審理時之自白外，原審法院並以檢
    察官提出之80134 號檢驗報告及代碼對照表各1 份等卷證資
    料，憑以認定受判決人之上開犯行而為有罪判決確定，然該
    80134 號檢驗報告及代碼對照表經偵查機關調查結果，乃係
    案外人周富龍冒用「王彥祥」之名，接受採尿送驗，結果呈
    安非他命、甲基安非他命陽性反應之事實，業經聲請人將該
    警詢筆錄（即受詢問人周富龍）所捺20枚指紋送鑑定結果，
    確認皆與周富龍指紋卡左拇指指紋相符，並據周富龍於99年
    7 月2 日本院審理99年度訴字第1944號偽造文書案件時當庭
    承認，有內政部警政署刑事警察局99年1 月4 日刑紋字第09
    80181740號鑑定書、本院99年7 月2 日準備程序筆錄各1 份
    在卷，周富龍亦因此偽造文書犯行，經檢察官以99年度偵字
    第12121 號提起公訴，並經本院以99年度簡字第6014號判處
    周富龍有期徒刑5 月確定，經本院調閱相關卷證參核無誤，
    亦堪認定。
(四)、從而本件依相關事證，依據形式上顯為足以動搖原有罪確定
    判決，而認受判決人應受無罪判決之證據，且該等證據係於
    原審法院於判決前未經審酌而於事後始行發現，而具有「新
    規性」及「確實性」，是本件聲請人之聲請再審，即有理由
    ，爰依刑事訴訟法第435 條第1 項為開始再審之裁定。
中    華    民    國   100    年    9     月    19    日
                  刑事第七庭審判長法  官  陳伯厚
                                  法  官  蘇揚旭
                                  法  官  魏俊明
上列正本證明與原本無異。
如不服本裁定，應於裁定送達後三日內敘明抗告理由，向本院提
出抗告狀。
                                  書記官  田世杰
中    華    民    國   100    年    9     月    20    日